臺灣高等法院民事判決　九十年度上易字第五二九號
　　　上　訴　人
　　　即被上訴人　戊○○
　　　即　上訴人　丁○○
　　　　　　　　　丙○○
　　　法定代理人　乙○○
　　　即　上訴人　甲○○
　　　被　上訴人　乙○○
右當事人間排除侵害等事件，上訴人對於中華民國九十年四月二十七日臺灣臺北地方
法院八十九年訴字第一九一六號第一審判決提起上訴，本院判決如左：
　　　主　　　文
原判決關於（一）命上訴人丁○○、丙○○給付部分及該部分假執行之宣告；（二）
駁回上訴人戊○○後開第三、四項之訴部分，及該部分假執行之聲請；並命上訴人丁
○○、丙○○、戊○○負擔訴訟費用之裁判均廢棄。
右開廢棄（一）部分，上訴人戊○○在第一審之訴及假執行之聲請均駁回。
被上訴人乙○○應與上訴人甲○○連帶給付上訴人戊○○新台幣壹拾壹萬柒仟伍佰陸
拾肆元及其中伍萬捌仟柒佰捌拾貳元部分，自民國八十九年五月庚○日起至清償日止
，按年息百分之五計算之利息。
被上訴人乙○○應自民國八十九年八月一日起至九十年五月十七日止，與上訴人甲○
○按月連帶給付上訴人戊○○新台幣壹萬玖仟伍佰玖拾肆元。
上訴人戊○○其餘之上訴駁回。
上訴人甲○○之上訴駁回。
第一審訴訟費用關於命上訴人丁○○、丙○○負擔部分及上訴人丁○○、丙○○上訴
部分由上訴人戊○○負擔；第一審訴訟費用關於命上訴人戊○○負擔部分及上訴人戊
○○上訴部分由被上訴人乙○○負擔三分之一，餘由上訴人戊○○負擔；第二審訴訟
費用關於上訴人甲○○上訴部分由上訴人甲○○負擔。
本判決所命給付部分，上訴人戊○○以新台幣壹拾壹萬元為被上訴人乙○○供擔保後
得假執行；但被上訴人乙○○如於假執行程序實施前以新台幣參拾萬肆仟陸佰陸拾肆
元為上訴人戊○○預供擔保，得免為假執行。
　　　事　　　實
甲、上訴人即被上訴人戊○○方面：
壹、聲明：
一、原審判決關於後開不利於上訴人戊○○部分廢棄。
二、被上訴人乙○○應與丁○○、丙○○、甲○○連帶給付上訴人新台幣（下同）一
    十一萬七千五百六十四元及其中五萬八千七百八庚○元部分自民國八十九年五月
　　庚○日起至清償日止，按週年利率百分之五計算之利息。
三、被上訴人乙○○、丁○○、丙○○、甲○○應連帶再給付上訴人新台幣二庚○萬
    五千八百二十八元，並自民國八十九年八月一日起至清償日止，按週年利率百分
    之五計算之利息。
四、被上訴人乙○○、丁○○、丙○○應自民國八十九年八月一日起至民國九十年五
    月十七日止與甲○○按月連帶給付上訴人四萬九千零五十六元；另甲○○於此期
    間內除經原審判決應按月給付上訴人一萬九千五百九十四元外，另應與乙○○等
    三人再按月給付上訴人二萬九千四百六庚○元。
五、被上訴人甲○○自民國九十年五月十八日起至遷讓房屋歸還上訴人之日止（九十
　　年十月二十九日），除原審判決之按月應給付上訴人一萬九千五百九十四元外，
　　另應再按月給付上訴人二萬九千四百六庚○元。
六、前開二、三、四、五項聲明，上訴人願供擔保，請准宣告假執行。
七、駁回對造之上訴。
貳、陳述：除引用原判決書之記載外，補稱：
一、依上訴人再調閱被上訴人乙○○人等人之戶籍謄本可知，縱丁○○、丙○○、乙
　　○○伊人已遷出系爭房屋，亦係於戶籍所載之九十年五月十七日遷出，並非原審
　　判決所認定之未居住其內或係於八十九年七月即遷出。故於被上訴人乙○○等人
　　未遷出系爭房屋之前，伊等仍與被上訴人甲○○共同侵害上訴人之權益，應負共
　　同侵權行為之責任，上訴人請求被上訴人乙○○、丁○○、丙○○等三人就未遷
　　出前之時間內（即自八十九年二月一日起至九十年五月十七日），負連帶賠償責
　　任，當無不合。
二、原審認定系爭房地，上訴人每月所受之損失僅一萬九千五百九十四元，顯屬過低
    。
三、本件被上訴人甲○○業於九十年十月二十九日已依假執行判決將系爭房屋點交歸
　　還上訴人。
四、原屋主己○○有與戊○○約定，於系爭不動產所有權移轉過戶時，將對占用人之
　　返還請求權，轉讓予戊○○，依民法第九百四十六條第二項，準用民法第七百六
　　十一條之規定，被上訴人戊○○對系爭不動產已完成法律意義之交付。
參、證據：除引用原審立證方法外，補提：乙○○等人戶籍謄本、財政部函意旨影本
　　、買賣契約影本、土地登記簿謄本影本、交屋證明書影本、甲○○戶籍謄本影本
　　。聲請函台北市警察局大安分局臥龍街派出所查己○○報案記錄。
乙、
Ａ、上訴人即被上訴人丁○○、丙○○、甲○○方面：
壹、聲明：
一、原判決不利上訴人丁○○、丙○○、甲○○部分廢棄。
二、右廢棄部分，被上訴人戊○○第一審之訴及假執行之聲請均駁回。
三、駁回對造之上訴。
四、若為不利判決，願供反擔保免為假執行。
Ｂ、被上訴人乙○○方面：
壹、聲明：
一、上訴駁回。
二、若為不利判決，願供反擔保免為假執行。
貳、陳述：除引用原判決書之記載外，補稱：
一、上訴人甲○○部與己○○間確有房屋租賃關係存在，於該租約合法終止前，上訴
    人有合法占有權源。
二、上訴人甲○○基於與己○○之租賃關係有權占有系爭房屋，被上訴人係己○○之
　　房地受讓人，依民法第四二五條第一項規定，租賃關係對其繼續存在，則上訴人
　　丁○○、丙○○經上訴人甲○○同意居住於系爭房屋內，基於占有之連鎖，亦屬
　　有權占有。
參、證據：除引用原審立證方法外，補提：房屋所有權狀影本。並聲請函台灣中小企
　　業銀行大安分行查己○○貸款情形及帳戶結清情形，及聲請將己○○以傳真函與
　　甲○○所訂租約與己○○開戶筆跡資料送請鑑定。
　　　理　　　由
一、上訴人戊○○主張台北市○○區○○段三小段一七九六建號（即門牌台北市○○
　　○路○段一○四號庚○樓）建物所有權全部（下稱系爭房屋）及其基地（坐落台
　　北市○○區○○段三小段二地號，面積二二０七平方公尺，應有部分一萬分之三
　　十三）為其於八十八年庚○月八日向訴外人己○○買受，於八十九年一月三十一
　　日取得所有權。詎被上訴人乙○○及其子丁○○（七十一年九月十五日生）、丙
　　○○（七庚○年十月二十三日生）三人無權占有系爭房屋，迄九十年五月十七日
　　始遷出；另上訴人甲○○亦無權占有系爭房屋，迄九十年十月二十九日經上訴人
　　聲請假執行始行遷出。被上訴人乙○○及上訴人丁○○、丙○○、甲○○無權占
　　用系爭房屋，致上訴人戊○○不能使用收益，按月受有相當租金四萬九千零五十
　　六元之損害。爰依民法第七百六十七條、第一百八十四條、第一百八十五條、及
　　同法第一百七十九條等規定，請求（一）甲○○、乙○○、丁○○、丙○○應將
　　設籍系爭房屋之戶籍遷出，並自房屋內搬離，將房屋返還上訴人戊○○。（二）
    乙○○、丁○○、丙○○、甲○○等應連帶給付自八十九年二月一日至八十九年
    四月三十日止之損害金一十九萬六千二百二十四元（49056*4=196244）及自起訴
　　狀繕本送達翌日起至清償日止，按年息百分之五計算之利息。（三）乙○○、丁
　　○○、丙○○、甲○○應連帶自八十九年五月一日起至遷讓返還房屋之日止，按
　　月給付上訴人戊○○四萬九千零五十六元。
    上訴人甲○○、丁○○、丙○○及被上訴人乙○○對系爭房屋原為己○○所有，
    於八十九年一月三十一日移轉所有權登記予上訴人戊○○，及乙○○、丁○○、
    丙○○三人原設籍系爭房屋，於九十年五月十七日將戶籍遷離，暨甲○○於上訴
　　人戊○○取得系爭房屋所有權時占有系爭房屋，於九十年十月二十九日經上訴人
　　戊○○聲請假執行而將系爭房屋返還戊○○等情不爭執。惟否認渠等無權占有系
　　爭房屋，辯以：己○○為乙○○分居十餘年之配偶，系爭房地係七十五年間由乙
　　○○出資借予己○○購買，並按月繳納銀行貸款，房屋則交由乙○○使用，房、
　　地權狀亦由乙○○保管以作為借款憑證及擔保，嗣己○○於八十六年間委請律師
　　催討權狀，乙○○乃自八十七年一月起不再繳納銀行貸款並搬離系爭房屋。因己
　　○○在香港工作，無力繳納銀行貸款，己○○乃將系爭房屋出租予上訴人甲○○
　　，租期自八十七年七月一日至九十五年八月三十一日止，並由甲○○代繳銀行貸
　　款（己○○於台灣中小企業銀行大安分行帳號一二０─六二─二四七八五─一帳
　　戶）作為租金。甲○○係本於與己○○間之租賃關係而占有系爭房屋。又丁○○
　　、丙○○因上學之故，仍暫住系爭房屋至八十九年七月大專聯考結束止，甲○○
　　並同意乙○○、丁○○、丙○○之戶籍繼續留在系爭房屋內等語資為抗辯。
　　（原審判命上訴人甲○○應遷讓返還系爭房屋；上訴人丁○○、丙○○、甲○○
　　應自八十九年二月一日起至八十九年七月三十一日止按月賠償戊○○一萬九千五
　　百九十四元，共計一十一萬七千五百六十四元及其中五萬八千七百八庚○元部分
　　自八十九年五月庚○日起至清償日止按年息百分之五計算之利息；甲○○應自八
　　十九年八月一起至遷讓返還房屋之日止，按月給付上訴人戊○○一萬九千五百九
　　十四元，駁回上訴人戊○○其餘之訴。上訴人戊○○就原審駁回其上訴聲明二、
　　三、四、五部分提起上訴；上訴人丁○○、丙○○、甲○○就其敗訴部分提起上
　　訴。）
二、上訴人戊○○主張其於八十九年二月一日取得系爭房地之所有權，乙○○、丁○
　　○、丙○○之戶籍於九十年五月十七日始自系爭房屋遷出，甲○○於八十九年二
　　月一日占有系爭房屋，於九十年十月二十九日經上訴人戊○○聲請假執行始將系
　　爭房屋遷讓交還戊○○等情，業據提出不動產登記簿謄本、戶籍謄本、交屋證明
　　等為證，且為被上訴人乙○○、上訴人丁○○、丙○○、甲○○等所不爭執，堪
　　認為真正。
三、上訴人戊○○另主張乙○○、丁○○、丙○○自八十九年二月一日起無正當權源
　　占有系爭房屋至九十年五月十七日始自行遷離；上訴人甲○○自八十九年二月一
　　日起至上訴人戊○○聲請假執行遷讓期間亦為無權占有，其本於民法第七百六十
　　七條規定，請求上訴人甲○○遷讓返還系爭房屋等情。上訴人甲○○否認其係無
　　權占有；被上訴人乙○○則否認於上訴人戊○○主張之上開時間占有系爭房屋；
　　上訴人丁○○、丙○○則稱其等係暫住系爭房屋至八十九年七月大專聯考結束，
　　並稱係得甲○○之同意等語。經查：
１、
(1)、被上訴人乙○○於七十六年七月二十九日即設籍系爭房屋（台北市○○○路○段
　　一０四號庚○樓），乙○○與己○○之子丁○○、丙○○則係於七十九年八月二
　　日遷入乙○○之戶籍內。又乙○○戶籍於九十年五月十七日始自上址遷出，並遷
　　入台北市○○區○○路一八八巷二九號七樓，丁○○、丙○○戶籍亦隨父乙○○
　　遷出，有戶籍謄本二紙可按（見原審卷第一四頁、本院卷第三七頁）。
(2)、被上訴人乙○○自陳系爭房屋於己○○購入後即交其使用（參見原審卷第二八頁
　　），則其於七十六年間即占有系爭房屋，而丁○○（七十一年九月十五日生）、
　　丙○○（七庚○年十月二十三日生）均未成年，為乙○○之子，則渠等遷入系爭
　　房屋之初，應係受乙○○之指示而占有系爭房屋，為占有輔助人。從而上訴人戊
　　○○主張上訴人丁○○、丙○○二人無權占有系爭房屋乙節尚非可採。
(3)、被上訴人乙○○於七十六年間即占有系爭房屋，已如上述。雖乙○○謂因己○○
　　向其訴請返還權狀，其即於八十七年七月一日遷離系爭房屋云云。
　　惟查本件上訴人戊○○於原審起訴時，將乙○○之住址載為系爭房屋門牌，而乙
　　○○收受起訴狀後提出之答辯狀，亦自載其住址為台北市○○○路○段一０四號
　　庚○樓，有答辯狀可稽（見原審卷第二七頁）。又上訴人丁○○、丙○○於九十
　　年五月十八日提起本件上訴，其法定代理人乙○○之住址亦載為系爭房屋，有聲
　　明上訴狀可按（見本院卷第十七頁）。另參酌台北市政府警察局大安分局九十年
　　十月十八日北市警安分刑字第０六四二八四四００號函檢附之臥龍街派出所八十
　　九年二月十一日員警工作紀錄簿記載「八十九年二月十一日員警…於凌晨三時接
　　獲通報，前往敦化南路二段一０四號庚○樓處理糾紛，經前往了解，報案人己○
　　○…亦在場（門外），指稱遭其丈夫乙○○…關在門外，不讓其進入，…，經員
　　按其門鈴，其丈夫稱此房屋已於八十八年租給他人，而不讓其妻子己○○進入。
　　」等情（見本院卷第八七頁），則被上訴人乙○○辯稱其已於八十七年七月一日
　　遷離系爭房屋，尚難認與事實相符。從而上訴人戊○○主張乙○○自八十九年二
　　月一日占有系爭房屋至八十九年五月十七日止乙節尚堪採信。
２、上訴人甲○○否認其係無權占有，辯稱己○○於八十六年庚○月二十日將系爭房
　　屋出租予伊，期間自八十七年一月起至九十五年八月三十一日止，伊並自八十七
　　年一月起按月將租金匯入己○○在台灣中小企業銀行大安分行之帳戶內，以為租
　　金云云，並提出己○○名義之傳真函、甲○○之匯款回條、己○○之台灣中小企
　　業銀行存摺、甲○○戶口名簿、管理費用繳納收據等為證。上訴人戊○○則否認
　　己○○與甲○○間就系爭房屋有租賃關係。查：
(1)、
、上訴人甲○○提出之出租人己○○八十六年庚○月月二十日傳真函一紙，其內容
　　略以「我向乙○○取回系爭房屋及土地權狀，…乙○○極為生氣，並聲明從下個
　　月（八十七年一月）起不再代我繳貸款。我在香港工作，亦無能力繳納上述房屋
　　之銀行貸款，…能否請你代為繳納房屋貸款，而房屋則供你使用，…直至所有房
　　屋貸款繳清為止（即九十五年八月三十一日）即以代繳之房屋貸款作為租金，…
　　若你同意幫忙，請從下個月（八十七年一月）起，每月三日前把攤還的房屋貸款
　　定期匯入己○○台灣中小企業銀行大安分行，帳號：一二○─六二─二四七八五
　　─一號，…」等情（見原審卷第五九頁）。上訴人戊○○則否認該傳真函為真正
　　。
、證人己○○於八十九年十一月十四日在原審結證稱「我不認識被告甲○○。」，
　　「…我是在一九九一年離開台灣的，並且自此沒有住在台北市○○○路的房子」
　　，「（法官提示甲○○提出之傳真函）這不是我傳回台灣的文件。上面的簽字我
　　不確定是否是我的，但是我不曾在這樣的文件上簽過字。我有這個印章，但是蓋
　　上去是不一樣的，傳真函上的印章是畫上去的……我有在台灣中小企業銀行開立
　　活期存款戶頭，我手邊還保有最初的第一本存摺，之後我就沒有再拿到其他的存
　　摺。當初我是與乙○○一起到銀行開戶的，…。我根本不認識被告甲○○，我不
　　可能要求她幫我付貸款，而且所欠的貸款不多，不可能會讓被告甲○○以代繳貸
　　款的方式住在系爭房屋內」，「（問：八十七年一月以後是在付貸款？）我自始
　　至終都不知道貸款是誰在付的，因為乙○○住在系爭房屋內，不讓我進去」，「
　　後來因為朋友告訴我，有一個女人住在系爭房屋內，所以我才回台灣處理系爭房
　　屋。」等語（見原審卷第一八０、一八一頁）。
、原審將甲○○提出之上開傳真函，及證人陳穆真於八十九年十一月十四日報到單
　　、證人結文、言詞辯論筆錄、證人日旅費申請書兼領據上之簽名，與己○○當庭
　　提出之印章印文函請內政部警政署刑事警察局鑑定傳真函上之己○○簽名及印文
　　是否同一人所寫及同一印章所蓋？內政部警政署刑事警察局以九十年二月六日刑
　　鑑字第一０九六二號函覆「本案因待鑑筆跡（即傳真函上己○○筆跡）有模仿之
　　虞，請蒐集鑑定資料原件及己○○平日所寫與待鑑函件上簽名及住址等類同筆跡
　　多件，連同原送鑑資料，彙送本局憑辦；另有關印文部分，因無可資比對印文，
　　且影本資料無法認定」等語，有內政部警政署刑事警察局上開函可按（見原審卷
　　第二二六頁）。又因上訴人甲○○所提出之傳真函即為影本，無從再提出原件可
　　送鑑定。
、依上所述，自難認上訴人甲○○提出之該傳真函為真正，即不得依此認甲○○與
　　己○○間就系爭房屋有甲○○主張之租賃關係存在。
(2)、
、上訴人甲○○提出之甲○○銀行匯款單、己○○銀行存摺影本固有甲○○自八十
　　七年一月起至八十九年八月三日期間按月匯款至己○○台灣中小企業銀行大安分
　　行帳號一二○─六二─二四七八五─一之帳戶之情（參見原審卷第七五至八四頁
　　、一五三至一六二頁）。
、惟據台灣中小企業銀行大安分行九十年三月十四日九十大安字第００五一七號函
　　謂己○○於七十五年八月庚○日向該分行辦理抵押貸款，其借款於七十六年三月
　　庚○日起自動由活期儲蓄存款帳戶（帳號一二○─六二─二四七八五─一）扣繳
　　，有上開函可按（見原審卷第二四五頁），另依該行九十年十月四日九十大安字
　　第０二三五九號函謂己○○在本分行所有借款（共兩筆分別為二百九十六萬二千
　　五百元、二百五十萬元）已於八十九年五月十日由土地銀行內湖分行匯入款還清
　　（見本院卷第七七頁）。又該行九十年十一月十四日九十大安字第０二七八０號
　　函謂己○○上開帳號已於九十年八月八日結清帳戶並全數提領，辦理時存摺已遺
　　失，由本人親自辦理掛失結清手續（見本院卷第一一二頁）。
、是依台灣中小企業銀行函內容堪認己○○向該行之貸款自七十六年三月庚○日起
　　即自動由上開帳戶扣繳，且己○○已於八十九年五月十日清償全部借款。而依甲
　　○○提出之己○○上開帳戶所示，甲○○係自八十七年一月起按月匯款入上開帳
　　戶，且於己○○已清償全部借款後仍按月匯款入上開帳戶。則甲○○抗辯其係應
　　己○○之請以匯款入己○○上開帳戶代己○○繳納銀行貸款以代租金云云，即與
　　事實不符。
(3)、上訴人甲○○提出之戶籍謄本雖可證明其設籍系爭房屋，其提出之管理費繳納收
　　據雖可證其繳納系爭房屋之之管理費用，惟均無從依此證明其與己○○間有租賃
　　關係存在。
(4)、依上所述，上訴人甲○○未能舉證其與己○○間就系爭房屋有租賃關係，亦未證
 　 明其有合法占有系爭房屋之權源，則上訴人戊○○主張其係無權占有乙節即堪認
　　為真正。
３、上訴人甲○○係無權占有系爭房屋，則被上訴人乙○○亦無從依上訴人甲○○之
    同意而占有系爭房屋。從而，上訴人戊○○主張乙○○為無權占有乙節，亦堪採
    信。
４、按所有人對於無權占有或侵奪其所有物者，得請求返還之。對於妨害其所有權者
    ，得請求除去之。有妨害其所有權之虞者，得請求防止之，民法第七百六十七條
    定有明文。從而，上訴人戊○○依上開規定請求上訴人甲○○遷讓返還系爭房屋
    ，自屬正當，應予准許。
四、上訴人戊○○另主張上訴人甲○○、乙○○、丁○○、丙○○等無權占有系爭房
    屋，致其受有損害，依民法第一百八十四條、第一百八十五條、及同法第一百七
    十九條等規定，請求（一）乙○○、丁○○、丙○○、甲○○等應連帶給付自八
    十九年二月一日至八十九年四月三十日止之損害金一十九萬六千二百二十四元（
    49056*4=196244）及自起訴狀繕送達翌日起至清償日止，按年息百分之五計算之
    利息。（二）乙○○、丁○○、丙○○、甲○○應連帶自八十九年五月一日起至
    九十年五月十七日止，按月給付戊○○四萬九千零五十六元。（三）甲○○應自
    九十年五月十八日起至遷讓返還房屋之日（九十年十月二十九日）止，按月給付
    上訴人戊○○四萬九千零五十六元等語。經查：
１、上訴人丁○○、丙○○為占有輔助人並非占有人，已如上述。則上訴人戊○○主
　　張該二人無權占有，請求損害賠償，即屬無據，應予駁回。
２、
(1)、按無權占有他人土地，可能獲得相當於租金之利益，為社會通常之觀念（最高法
　　院六十一年臺上字第一六九五號判例參照）。從而上訴人戊○○以其受有相當於
　　租金之損害，依民法第一百八十四條、第一百八十五條規定請求乙○○、甲○○
　　自八十九年二月一日起至九十年五月十七日止共同賠償其相當於租金之損害，並
　　請求上訴人甲○○自九十年五月十八日起至遷讓返還上開房屋之日止，按月賠償
　　其相當於租金之損害，即屬有據。
(2)、次按城市地方房屋之租金，以不超過土地及其建築物申報總價年息百分之十為限
　　，土地法第九十七條第一項定有明文。
　　查系爭房屋為台北市○○區○○段三小段一七九六建號，坐落基地為台北市○○
　　區○○段三小段二地號，面積二二０七平方公尺，應有部分一萬分之三十三，有
    建物及土地登記簿謄本可按。又系爭房屋八十九年度課稅現值為一百五十一萬四
　　千八百元，系爭基地八十六年七月申報地價為每平方公尺一十一萬四千八百四十
　　八元，亦有台北市稅捐稽徵處大安分處九十年二月二庚○日北市稽大安乙字第九
　　○六○七六○八○○號函及土地登記簿謄本可按。
    本院審酌系爭房屋位於信義路及和平東路間之敦化南路，鄰近遠企百貨，有上訴
    人戊○○所繪之位置圖可稽，為台北市商業最精華之地段，且為高級商業及住宅
    區（此為兩造所不爭執）等情，認無權占有人按月所受之利益以年息百分之十計
　　算為相當。依此計算，每月所受利益為一萬九千五百九十四元。
　　<計算式：[(114848*2207*33/10000)+0000000]*10%/12=19594>。
(3)、從而上訴人戊○○請求：、乙○○、甲○○應連帶賠償自八十九年二月一日起
　　至八十九年四月三十日止之損害五萬八千七百八庚○元（19594*3=58782）及自
　　起訴狀繕本送達翌日即八十九年五月庚○日起算之法定遲延利息。、乙○○、
    甲○○應連帶賠償自八十九年五月一日至八十九年七月三十一日止之損害五萬八
　　千七百八庚○元（19594*3=58782 ），以上、二項合計為十一萬七千五百六
　　十四元。、乙○○、甲○○應自八十九年八月一日起至九十年五月十七日止，
　　按月連帶賠償損害一萬九千五百九十四元。、甲○○應自九十年五月十八日起
　　至其遷讓房屋之日止，按月賠償損害一萬九千五百九十四元等部分，為有理由，
　　應予准許。逾此部分之請求為無理由，應予駁回。
五、綜上所述，上訴人戊○○請求上訴人甲○○遷讓返還系爭房屋，並請求(1)、乙○
　　○、甲○○連帶給付一十一萬七千五百六十四元及其中五萬八千七百八庚○元部
　　分自八十九年五月庚○日起至清償日止按年息百分之五計算之利息，及(2)乙○○
　　、甲○○自八十九年八月一日起至九十年五月十七日止，按月連帶給付一萬九千
　　五百九十四元，及(3)、甲○○自九十年五月十八日起至遷讓房屋之日止，按月給
    付一萬九千五百九十四元部分，為有理由，應予准許，逾上開部分之請求，為無
　　理由，應予駁回。又上訴人戊○○勝訴部分，兩造分別陳明願供擔保為准、免假
　　執行之宣告，經核於法並無不合，爰分別酌定相當擔保金額准許之。至於上訴人
　　戊○○敗訴部分，其假執行之聲請失所附麗，應併予駁回。原審就上開應准許部
　　分，為上訴人戊○○敗訴之判決（被上訴人乙○○部分），並駁回其假執行之聲
　　請，尚有未洽，上訴人戊○○上訴意旨求予廢棄改判，為有理由，爰由本院予以
　　廢棄改判如主文第二項所示，並為准、免假執行之宣告；至於上訴人戊○○之請
　　求不應准許部分，原判決為上訴人戊○○敗訴之判決，並駁回其假執行之聲請，
　　經核於法並無不合，上訴意旨求予廢棄改判，為無理由，應駁回其上訴。原審就
　　上開不應准許部分，為上訴人丙○○、乙○○敗訴之判決，並為假執行之宣告，
　　尚有未洽，上訴人丁○○、丙○○上訴意旨就此部分指摘原判決不當，求予廢棄
　　改判，為有理由。至於上開應准許部分，原審判命上訴人甲○○給付，並為假執
　　行之宣告，核無違誤，上訴人甲○○上訴意旨，就此部分指摘原判決不當，求予
　　廢棄，為無理由，應駁回其上訴。
六、本件事證已明，兩造其餘攻擊防禦方法，經核與本判決之結果不生影響，爰不一
　　一論述。
七、據上論結：本件上訴人戊○○上訴為一部有理由，一部無理由；上訴人丁○○、
　　丙○○上訴為有理由；上訴人甲○○上訴為無理由，依民事訴訟法第四百五十條
　　、第四百四十九條第一項、第七十九條但書、第七十八條、第四百六十三條、第
　　三百九十條第二項、第三百九庚○條判決如主文。
中　　　華　　　民　　　國　　九十一　　年　　　二　　　月　　　五  　　日
　　　　　　　　　　　　　　　　　臺灣高等法院民事第十一庭
                                      審判長法　官　吳　景　源
        　　　                              法　官　連　正　義
　　　　                                    法　官　滕　允　潔
右正本係照原本作成。
如不服本判決，應於收受送達後二十日內向本院提出上訴書狀，其未表明上訴理由者
，應於提出上訴後二十日內向本院補提理由書狀（均須按他造當事人之人數附繕本）
上訴時應提出委任律師或具有律師資格之人之委任狀；委任有律師資格者，另應附具
律師及格證書及釋明委任人與受任人有民事訴訟法第四百六十六條之一第一項但書或
第二項（詳附註）所定關係之釋明文書影本。
中　　　華　　　民　　　國　　九十一　　年　　　一　　　月　　　六　　　日
　　　　　　　　　　　　　　　　　　　　　　書記官　邵　淑　津
附註：
民事訴訟法第四百六十六條之一（第一項、第二項）：
對於第二審判決上訴，上訴人應委任律師為訴訟代理人。但上訴人或其法定代理人具
有律師資格者，不在此限。
上訴人之配偶、三親等內之血親、二親等內之姻親，或上訴人為法人、中央或地方機
關時，其所屬專任人員具有律師資格並經法院認為適當者，亦得為第三審訴訟代理人
。
